臺灣彰化地方法院刑事判決　　　　　　　100年度易字第253號
公　訴　人　臺灣彰化地方法院檢察署檢察官
被　　　告　KARSIH
上列被告因竊盜案件，經檢察官提起公訴（100 年度偵字第1842
號），本院判決如下：
    主  文
KARSIH竊盜，處有期徒刑貳月，如易科罰金，以新臺幣壹仟元折
算壹日；又竊盜，處有期徒刑參月，如易科罰金，以新臺幣壹仟
元折算壹日。應執行有期徒刑肆月，如易科罰金，以新臺幣壹仟
元折算壹日，並於刑之執行完畢或赦免後，驅逐出境。
    犯罪事實
一、KARSIH為印尼籍看護工，自民國99年12月間起，受僱在彰化
    縣社頭鄉○○村○○路○ 段776 號照料蕭俊紳之母蕭謝名生
    活起居，惟其竟基於意圖為自己不法所有，於100 年2 月16
    日在上開處所竊取蕭謝名所有之紅包4 個，此4 個紅包內有
    現金共新臺幣（下同）2 萬元，KARSIH得手後即請同為印尼
    籍之朋友TASRIAH 及JUNATI2 人（均不知情），協助將此筆
    款項匯返印尼花用；其後KARSIH於100 年2 月19日，另基於
    意圖為自己不法所有，又於同一地點，竊取蕭謝名所有之紅
    包3 個，內有現金共10萬元，經蕭謝名發現並告知蕭俊紳後
    報警查獲，始悉上情，KARSIH並將尚未花用之9 萬9 千元返
    還蕭俊紳。
二、案經彰化縣警察局田中分局報告臺灣彰化地方法院檢察署檢
    察官偵查起訴。
    理  由
一、查本案全部卷證，公訴人、被告均不爭執其證據能力，本院
    復衡以該等供述及非供述證據作成時之情況，應為適當，是
    可認後述所引用證據之證據能力均無疑義，合先敘明。
二、訊據被告KARSIH對上開犯罪事實均坦承不諱，核與證人TASR
    IAH 、蕭俊紳於警詢及偵訊時、證人JUNATI於警詢、偵訊及
    本院審理時所證述之情節相符，復有TASRIAH 及JUNATI協助
    匯款之匯款單、現場查證照片共14張在卷可稽，足認被告之
    自白確與事實相符，其上開竊盜犯行堪予認定。
三、核被告所為，係犯刑法第320 條第1 項之竊盜罪。被告所為
    上開2 次竊盜犯行間，犯意各別，行為互殊，應予分論併罰
    。爰審酌被告利用其負責看護工作之便，違背雇主之信賴，
    擅自竊取財物以圖不勞而獲，行為殊不足取，雖已將部分竊
    盜所得返還被害人，但其餘部分迄今無法賠償被害人之損失
    ，暨考量其犯後坦承犯行，態度尚佳，及其犯罪之動機、目
    的、手段、生活狀況、被害人所受損害等一切情狀，分別量
    處如主文所示之刑，並定其應執行刑暨均諭知易科罰金之折
    算標準，以資懲儆。又被告係印尼籍之外國人，此經被告陳
    述明確，並有外勞居留查詢資料1 紙在卷可佐，其來臺工作
    未能遵守我國法令而觸犯刑責，顯有礙於社會安全，且其原
    入境之目的係擔任看護工，然其竊取雇主家中財物，已破壞
    其與雇主間之信任，亦難以繼續在臺工作，已無居留之必要
    ，爰併依刑法第95條規定諭知於刑之執行完畢或赦免後，驅
    逐出境。
據上論斷，應依刑事訴訟法第299 條第1 項前段，刑法第320 條
第1 項、第41條第1 項前段、第51條第5 款、第95條，刑法施行
法第1 條之1 第1 項、第2 項前段，判決如主文。
本案經檢察官賴志盛到庭執行職務。
中    華    民    國   100    年    4     月    20    日
                  刑事第五庭          法  官  王奕勛
以上正本證明與原本無異。
如不服本判決應於收受判決後10日內向本院提出上訴書狀，並應
敘述具體理由；其未敘述上訴理由者，應於上訴期間屆滿後20日
內向本院補提理由書（均須按他造當事人之人數附繕本）「切勿
逕送上級法院」。
告訴人或被害人對於判決如有不服具備理由請求檢察官上訴者，
其上訴期間之計算係以檢察官收受判決正本之日期為準。
中    華    民    國   100    年    4     月    20    日
                                      書記官  戴國安
附錄本案論罪科刑法條全文：
中華民國刑法第320條
（普通竊盜罪、竊佔罪）
意圖為自己或第三人不法之所有，而竊取他人之動產者，為竊盜
罪，處5  年以下有期徒刑、拘役或 5 百元以下罰金。
意圖為自己或第三人不法之利益，而竊佔他人之不動產者，依前
項之規定處斷。
前二項之未遂犯罰之。